【裁判字號】    90,再抗,14
【裁判日期】    900309
【裁判案由】    排除侵害
【裁判全文】
臺灣高等法院民事裁定  九十年度再抗字第一四號
    再審聲請人  甲○○
                庚○○
                己○○
    兼  共  同
    代  理  人  潘坤雄    住同.
    再審相對人  丙○○○  住台北市○○區○○街一巷一號二樓之一
                戊○○    住同.
                丁○○    住台北市○○區○○路二九二巷二十號
                乙○○    住台北市○○區○○路三段二六五巷十號二樓
右當事人請求間排除侵害事件，再審聲請人對於中華民國八十九年十月三十日本院八
十九年度抗字第三二七三號裁定，聲請再審，本院裁定如左：
      主    文
再審之聲請駁回。
再審聲請費用由再審聲請人負擔。
      理    由
一、本件再審聲請人聲請意旨略以：緣再審聲請人與再審相對人間請求排除侵害事件
    ，再審聲請人因不服台灣台北地方法院八十八年度訴字第二０九九號裁定，提起
    抗告，經鈞院以八十九年度抗字第三二七三號裁定抗告駁回。該裁定之理由謂：
    「提起上訴，應依民事訴訟法費用第十八條規定繳納裁判費，此為必須具備之程
    式。抗告人主張上訴應向第二審法院為之，其裁判費亦應由二審法院裁判之，即
    有誤會，原法院以其未依限繳納第二審裁判費而裁定駁回抗告人之上訴，自無不
    合」；惟不合程式之上訴已經補正者，雖其補正已逾審判長所定之補正期間，亦
    屬有效，法院不得以裁定駁回之，此有最高法院二十九年抗字第三五五號判例意
    旨可供參考。依該判例所示，再審聲請人所為之上訴即屬有效。為此依民事訴訟
    法第四百九十六條第十三款規定，對鈞院八十九年度抗字第三二七三號裁定聲請
    再審等語。
二、按聲請再審，應於三十日之不變期間內提起，其期間自裁定確定時起算，民事訴
    訟法第五百零七條準用同法第五百條第一項、第二項前段定有明文。又抗告法院
    之裁定，以抗告不合法而駁回之，或以抗告為有理由而廢棄或變更原裁定者，對
    於該裁定得再為抗告，民事訴訟法第四百八十六條第二項定有明文。依此規定之
    反面解釋，抗告法院以抗告為無理由而駁回之者，自不得再為抗告，最高法院八
    十四年台抗字第四八五號著有判例可資參照。另不得抗告之裁定，於宣示時確定
    ；不宣示者，於送達時確定（最高法院八十三年台聲字三八六號判決參照）。
三、經查：本院八十九年度抗字第三二七三號裁定係以抗告無理由而駁回再審聲請人
    之抗告，揆諸首開說明，再審聲請人自不得對於該裁定再為抗告。其次，該裁定
    雖未經宣示，然已於民國八十九年十一月二十七日送達予再審聲請人兼共同代理
    人潘坤雄，此有本院送達證書附卷可稽（見八十九年度抗字第三二七三號卷宗第
    二十頁），是該裁定業於八十九年十一月二十七日確定。而再審聲請人遲至九十
    年一月三十日，始提起本件再審之聲請，顯已逾三十日之不變期間。綜上所述，
    本件再審之聲請為不合法，應以裁定駁回。
四、據上論結，依民事訴訟法第五百零七條、第五百零二條第一項，第九十五條，第
    七十八條，裁定如主文。
中      華      民      國    九十      年      三      月      九      日
                                民事第九庭
                                    審判長法  官  吳  謙  仁
                                          法  官  蘇  瑞  華
                                          法  官  魏  大  喨
右正本係照原本作成。
如不服本裁定，應於收受送達後十日內向本院提出抗告狀，並應繳納抗告費新台幣四
十五元正。
中      華      民      國    九  十    年      三      月    十  二    日
                                          書記官  黃  美  玉


司法院資訊處製作；財團法人民間司法改革基金會備份。
